【裁判字號】    90,重訴,63
【裁判日期】    900227
【裁判案由】    損害賠償
【裁判全文】
臺灣臺中地方法院民事判決  九十年度重訴字第六三號
    原      告  拉風有限公司
    法定代理人  甲○○
    訴訟代理人  陳光龍  律師
    被      告  乙○○        .
右當事人間請求給付借款事件，本院判決如左：
    主      文
被告應給付原告新台幣參拾捌萬肆仟元、港幣參仟捌佰捌拾元、歐元壹萬零捌佰貳拾
參元，及自民國八十九年九月十九日起至清償日止，按年息百分之五計算之利息。
訴訟費用由被告負擔。
本判決於原告以新台幣貳拾肆萬元供擔保後，得假執行。
    事      實
甲、原告方面：
  一、聲明：除假執行擔保金額外，如主文所示。
  二、陳述：因故意或過失，不法侵害他人之權利者，負損害賠償責任。民法第一百
      八十四條第一項前段定有明文。原告拉風有限公司（下稱拉風公司）之法定代
      理人為甲○○，詎被告於民國（下同）八十九年五月六日七時三十分許，前往
      台中市○○路○段三一八號九樓之五，強行取走原告公司及法定代理人甲○○
      之印章，並於當日上午十時三十分許，在台中市○○○路萬泰銀行台中分行，
      故意盜蓋原告公司印章及甲○○之印章，於取款憑條、外匯活期存款取款憑條
      領取原告所有新台幣三十八萬四千元、港幣三千八百八十元、歐元一萬零八百
      二十三元，侵害公司權利，為此依民法第一百八十四條第一項前段之規定，提
      起本件之訴。
  三、證據：提出經濟部公司執照、營利事業登記證各一件、提款憑條三件為證。
乙、被告方面：
  一、聲明：駁回原告之訴。
  二、陳述：被告領取之金額是優得意股份有限公司（下稱優得意公司）轉存到拉風
      有限公司的，金額屬於優得意公司所有。
    理      由
一、原告主張：被告於八十九年五月六日七時三十分許，至台中市○○路○段三一八
    號九樓之五，強行取走原告公司及法定代理人甲○○之印章，並至台中市○○○
    路萬泰銀行台中分行，盜蓋原告公司及甲○○之印章於取款憑條、外匯活期存款
    取款憑條領取原告所有新台幣三十八萬四千元、港幣三千八百八十元、歐元一萬
    零八百二十三元，為此依侵權行為之規定，提起本件之訴。被告則以：其領取之
    金額為優得意公司所轉存，屬於優得意所有等語，作為抗辯。
二、經查：
  (一)原告主張被告於上開時間、地點取走原告公司及法定代理人之印章，未經同意，
    至台中市○○○路萬泰銀行台中分行，蓋用原告公司及法定代理人之印章於取款
    憑條、領取原告所有新台幣三十八萬四千元、港幣三千八百八十元、歐元一萬零
    八百二十三元等事實，為被告所不爭執，並有原告提出之取款憑條影本（其中港
    幣部分領取三千八百八十七元）、公司執照及營利事業登記證可證，被告上開行
    為，經本院刑事庭判處罪刑，亦有本院八十九年易字第二六五八號刑事判決可資
    證明，自堪信原告上開主張為真實。
  (二)按金融機關與客戶間之活期存款契約，具有消費寄託之性質，客戶得隨時請求返
    還寄託物（最高法院五十七年度台上字第二九六五號判例參照）。被告雖抗辯稱
    提領之金額屬於優得意公司所有，惟遭被告領取之存款既以拉風公司之名義存於
    萬泰商業銀行，自僅拉風公司對於該銀行有返還之請求權，優得意公司既無上開
    金額之所有權，亦無向銀行請求返還之權利。即使拉風公司資金之來源確係優得
    意公司，亦只生優得意公司對於拉風公司是否有請求權之問題而已，被告並無違
    反原告意願提領存款之權利；被告未經拉風有限公司之法定代理人同意，逕行以
    拉風公司之留存印鑑提領存款，致拉風公司對於萬泰商業銀行之返還請求權歸於
    消滅，自屬故意以背於善良風俗之方法加損害於拉風公司。
三、從而，原告本於侵權行為損害賠償請求權，請求被告給付主文第一項所示之金額
    ，及自起訴繕本送達翌日（即八十九年九月十九日）起至清償日止，按年息百分
    之五計算之法定遲延利息，為有理由，應予准許。原告陳明願供擔保，請求宣告
    假執行，核無不合，茲酌定擔保金額，予以准許。
四、據上論結，本件原告之訴為有理由，依民事訴訟法第第七十八條、第三百九十條
    第二項判決如主文。
中      華      民      國    九十    年      二      月    二十七      日
                        臺灣臺中地方法院民事第四庭
~B法      官  王  銘
右為正本係照原本作成
如對本判決上訴須於判決送達後廿日內向本院提出上訴狀
中      華      民      國    九十      年      二      月    二十二    日
~B法院書記官


司法院資訊處製作；財團法人民間司法改革基金會備份。
